---
title: "<center> Análisis de Redes Sociales</center>"
output:
  html_document:
    theme: paper
    highlight: tango
---

```{r setup, include=FALSE}
knitr::opts_chunk$set(echo = FALSE, warning = FALSE, message = FALSE)
library(dplyr)
library(glue)

build_class_row <- function(.theme, .title, .file, .folder, .presentation, .url,.date) {
  list(
    Tema          = .theme,
    Título        = .title,
    Lectura       = as.character(glue("<a href='{.file}'> Leer </a>")),
    Presentation  = as.character(glue("<a href='/arso-materiales-educativos/{.folder}/{.presentation}'> Leer </a>")),
    Video         = as.character(glue("<a href='{.url}'> Ver </a>")),
    Date          = .date
  )
}

build_software_row <- function(.title, .link, .content, .url) {
  list(
    Tema   = .title,
    Enlace = as.character(glue("<a href='{.link}'> {.content} </a>")),
    Video  = as.character(glue("<a href='{.url}'> Ver </a>"))
  )
}

build_lab_row <- function(.title, .file, .folder, .data, .url) {
  list(
    Tema          = .title,
    Instrucciones = as.character(glue("<a href='/arso-materiales-educativos/{.folder}/{.file}'> Leer </a>")),
    Datos         = as.character(glue("<a href='{.data}'> Descargar </a>")),
    Video         = as.character(glue("<a href='{.url}'> Ver </a>"))
  )
}


as_kable <- function(x) {
  x %>% 
  knitr::kable(format = "html",
               escape = FALSE) %>% 
  kableExtra::kable_styling(bootstrap_options = c("striped",
                                                  "hover",
                                                  "responsive")) %>% 
  kableExtra::collapse_rows(which(names(html_table) == "Tema"))
}
```

<br>

<center>

```{r}
logo_path <- here::here("docs/core-esge.png")
stopifnot(file.exists(logo_path))
knitr::include_graphics(path = logo_path)
```

</center>

<br><br>

Este sitio es un complemento del curso de análisis de redes sociales diseñado para la [Escuela Superior de Guerra del Ejército, Escuela de Postgrado (ESGE-EPG)](http://esge.edu.pe/) por el [CORE Lab](https://nps.edu/web/core). Cada sección incluye los materiales necesarios para guiar el curso. Cualquier duda o sugerencia, comuníquese con el [autor](https://github.com/cjcallag).

### Clases
```{r}
materiales <- list(
  build_class_row(
    .theme        = "Tecnicas",
    .title        = "Datos de Redes",
    .file         = "https://cjcallag.github.io/arso/tipos-de-datos-de-redes-sociales.html",
    .folder       = "presentations",
    .presentation = "modo-uno.html",
    .url          = "",
    .date         = Sys.Date()
  ),
  build_class_row(
    .theme        = "Tecnicas",
    .title        = "Grabación y Recopilación",
    .file         = "https://cjcallag.github.io/arso/grabaci%C3%B3n-y-recopilaci%C3%B3n.html",
    .folder       = "presentations",
    .presentation = "modo-uno.html",
    .url          = "",
    .date         = Sys.Date()
  ),
  build_class_row(
    .theme        = "Tecnicas",
    .title        = "Modo-dos a Modo-Uno",
    .file         = "https://cjcallag.github.io/arso/derivando-datos-modo-uno-de-modo-dos.html",
    .folder       = "presentations",
    .presentation = "modo-dos.html",
    .url          = "",
    .date         = Sys.Date()
  ),
  build_class_row(
    .theme        = "Tecnicas",
    .title        = "Multiples Relaciones",
    .file         = "https://cjcallag.github.io/arso/multiples-relaciones.html",
    .folder       = "presentations",
    .presentation = "multiples-relaciones",
    .url          = "",
    .date         = Sys.Date()
  ),
  build_class_row(
    .theme        = "Tecnicas",
    .title        = "Extraer y Simplificar",
    .file         = "https://cjcallag.github.io/arso/extraer-y-simplificar-redes.html",
    .folder       = "presentations",
    .presentation = "multiples-relaciones",
    .url          = "",
    .date         = Sys.Date()
  ),
  build_class_row(
    .theme        = "Medidas",
    .title        = "Topología",
    .file         = "https://cjcallag.github.io/arso/topolog%C3%ADa-1.html",
    .folder       = "presentations",
    .presentation = "topologia",
    .url          = "",
    .date         = Sys.Date()
  ),
  build_class_row(
    .theme        = "Medidas",
    .title        = "Subgrupos Cohesivos",
    .file         = "https://cjcallag.github.io/arso/subgrupos-cohesivos.html",
    .folder       = "presentations",
    .presentation = "subgroups",
    .url          = "",
    .date         = Sys.Date()
  ),
  build_class_row(
    .theme        = "Medidas",
    .title        = "Centralidad",
    .file         = "https://cjcallag.github.io/arso/centralidad-1.html",
    .folder       = "presentations",
    .presentation = "centralidad",
    .url          = "",
    .date         = Sys.Date()
  )#,
  # build_class_row(
  #   .theme        = "Medidas",
  #   .title        = "Puentes y Corredores",
  #   .file         = "https://cjcallag.github.io/arso/puentes-y-corredores-1.html",
  #   .folder       = "presentations",
  #   .presentation = "",
  #   .url          = "",
  #   .date         = Sys.Date()
  # )
)

html_table <- materiales %>% 
  bind_rows()
html_table %>% 
  as_kable()
```


### Laboratorios

```{r}
laboratorios <- list(
  build_lab_row(
    .title  = "Datos de Modo-Uno",
    .file   = "Laboratorio_1_Redes_Modo_Uno.pdf",
    .folder = "labs",
    .data   = "https://github.com/cjcallag/arso-materiales-educativos/blob/main/docs/labs/data/recording_data.zip?raw=true",
    .url    = ""
  ),
  build_lab_row(
    .title  = "Datos de Modo-Dos",
    .file   = "Laboratorio_2_Redes_Modo_Dos.pdf",
    .folder = "labs",
    .data   = "https://github.com/cjcallag/arso-materiales-educativos/blob/main/docs/labs/data/two_mode.zip?raw=true",
    .url    = ""
  ),
  build_lab_row(
    .title  = "Simplificar Redes",
    .file   = "Laboratorio_3_Simplificar_Redes.pdf",
    .folder = "labs",
    .data   = "https://github.com/cjcallag/arso-materiales-educativos/blob/main/docs/labs/data/simplifying.zip?raw=true",
    .url    = ""
  ),
  build_lab_row(
    .title  = "Multiples Redes",
    .file   = "Laboratorio_4_Multiples_Redes.pdf",
    .folder = "labs",
    .data   = "https://github.com/cjcallag/arso-materiales-educativos/blob/main/docs/labs/data/multiple_networks.zip?raw=true",
    .url    = ""
  ),
  build_lab_row(
    .title  = "Topología",
    .file   = "Laboratorio_5_Topologia.pdf",
    .folder = "labs",
    .data   = "https://github.com/cjcallag/arso-materiales-educativos/blob/main/docs/labs/data/topology.zip?raw=true",
    .url    = ""
  ),
  build_lab_row(
    .title  = "Subgrupos",
    .file   = "Laboratorio_6_Identificando_Subredes.pdf",
    .folder = "labs",
    .data   = "https://github.com/cjcallag/arso-materiales-educativos/blob/main/docs/labs/data/subgroups.zip?raw=true",
    .url    = ""
  ),
  build_lab_row(
    .title  = "Centralidad",
    .file   = "Laboratorio_7_Centralidad.pdf",
    .folder = "labs",
    .data   = "https://github.com/cjcallag/arso-materiales-educativos/blob/main/docs/labs/data/centrality.zip?raw=true",
    .url    = ""
  ) #,
  # build_lab_row(
  #   .title  = "Puentes y Corredores",
  #   .file   = "Laboratorio_.pdf",
  #   .folder = "labs",
  #   .data   = "",
  #   .url    = ""
  # )
)

html_table <- laboratorios %>% 
  bind_rows()
html_table %>% 
  as_kable()
```


### Gephi

```{r}
software <- list(
  build_software_row(
    .title   = "Descargar Gephi",
    .link    = "https://gephi.org/",
    .content = "Ir",
    .url     = ""
    ),
  build_software_row(
    .title   = "¿Qué es gephi?",
    .link    = "https://cjcallag.github.io/arso/trabajando-con-gephi.html#gephi",
    .content = "Leer",
    .url     = ""
    ),
  build_software_row(
    .title   = "Agregar plugin",
    .link    = "https://cjcallag.github.io/arso/derivando-datos-modo-uno-de-modo-dos.html#antes-de-empezar-1",
    .content = "Leer",
    .url     = ""
    )
)

html_table <- software %>% 
  bind_rows()
html_table %>% 
  as_kable()
```

<br>
<center>
<small>
Todos los recursos y el código utilizados para generar este sitio están disponibles públicamente <a href='https://github.com/cjcallag/arso-materiales-educativos'> aquí </a>.
</small>
</center>